【裁判字號】    98,易,2196
【裁判日期】    980831
【裁判案由】    竊盜等
【裁判全文】
臺灣臺北地方法院刑事判決              98年度易字第2196號
公  訴  人  臺灣臺北地方法院檢察署檢察官
被      告  甲○○
上列被告因竊盜等案件，經檢察官提起公訴（98年度偵字第1042
6、15438號），被告為有罪之陳述，本院裁定改以簡式審判程序
審理，判決如下：
    主      文
甲○○犯竊盜罪，累犯，處有期徒刑肆月，扣案之萬能鑰匙壹把
沒收；又犯攜帶兇器竊盜罪，累犯，處有期徒刑拾月，扣案之電
擊棒壹支沒收；又犯攜帶兇器竊盜罪，累犯，處有期徒刑捌月，
扣案之電擊棒壹支沒收；又犯毀損他人物品罪，貳罪，累犯，各
處有期徒刑參月，扣案之電擊棒壹支沒收。應執行有期徒刑壹年
拾月，扣案之萬能鑰匙壹把、電擊棒壹支，均沒收。
    事實及理由
一、本案之犯罪事實及證據，除證據部分補充：「被告於本院審
    理時之自白」外，餘均引用如附件檢察官起訴書之記載。
二、本件被告甲○○所犯竊盜及毀損等罪，均非為死刑、無期徒
    刑、最輕本刑為 3年以上有期徒刑之罪，或高等法院管轄第
    一審案件，且被告於本院審理中，先就被訴事實為有罪之陳
    述，於經告知被告簡式審判程序之旨，並聽取當事人之意見
    後，由本院裁定適用簡式審判程序。
三、按刑法第 321條第1項第3款之攜帶兇器竊盜罪，係以行為人
    攜帶兇器竊盜為其加重條件，此所謂兇器，其種類並無限制
    ，凡客觀上足對人之生命、身體、安全構成威脅，具有危險
    性之兇器均屬之，且祇須行竊時攜帶此種具有危險性之兇器
    為已足，並不以攜帶之初有行兇之意圖為必要；亦即行為人
    攜帶兇器有行兇之可能，客觀上具有危險性，即為已足，至
    其主觀上有無持以行兇或反抗之意思，尚非所問（最高法院
    79年台上第5253號判例、最高法院 74年度第3次刑事庭會議
    決議可參）。本件扣案之電擊棒 1支，係以金屬材質製成，
    其功能足以致人體遭受電燒傷或電擊傷，有照片附卷可考，
    客觀上顯係對人之生命、身體、安全構成威脅且具有危險性
    ，屬刑法第 321條第1項第3款所謂之兇器甚明。是核被告甲
    ○○所為，係犯刑法第 320條第1項之竊盜罪、同法第321條
    第1項第3款之攜帶兇器竊盜罪，及同法第 354條之毀損罪。
    被告3次竊盜犯行及2次毀損犯行，均有相當之時間間隔，且
    係在不同地點為之，從外觀上可知係不同人所有之財物，客
    觀上亦係侵害不同之法益，顯非基於同一竊盜與毀損犯意接
    續為之，自均應予分論併罰，故被告係犯普通竊盜罪 1罪、
    攜帶兇器竊盜罪2罪，及毀損罪2罪。被告所犯上開竊盜罪與
    毀損罪間，犯意各別，罪名互殊，亦應予分論併罰。又被告
    有檢察官起訴書犯罪事實欄所載之科刑及執行情形，有臺灣
    高等法院被告前案紀錄表在卷可稽，其受有期徒刑執行完畢
    後，5 年以內故意再犯有期徒刑以上之本罪，為累犯，應依
    刑法第 47條第1項規定，加重其刑。爰審酌被告素行不佳，
    僅為個人需求，不思自力賺取，妄想以竊盜等手段不勞而獲
    ，觀念顯有偏差，兼衡被告之智識程度、生活狀況、犯罪之
    動機、目的、手段，未賠償被害人損害，及犯後坦承犯行，
    態度良好，暨檢察官具體求刑等一切情狀，分別量處如主文
    所示之刑，並定其應執行之刑，以資懲儆。扣案之萬能鑰匙
    1把、電擊棒1支，係被告所有，供犯本案所用之物，應依刑
    法第 38條第1項2款、第3項前段規定，於所犯罪名項下，諭
    知宣告沒收。至扣案之米色棒球帽 1頂，係被告所有，惟非
    供犯本案所用之物，另扣案之絨布手套1雙、塑膠手套9雙，
    雖係供犯本案所用之物，然非屬被告所有，亦非違禁物，業
    據被告供陳在卷，爰不併予宣告沒收。復查檢察官起訴意旨
    認被告曾犯竊盜罪，猶不知悔改，足見單純施以刑罰難收矯
    正之效，建請本院併宣告強制工作等語。惟按保安處分係針
    對受處分人將來之危險性所為之處置，以達教化、治療之目
    的，為刑罰補充制度；我國現行刑法採刑罰與保安處分雙軌
    制，係在維持行為責任之刑罰原則下，為協助行為人再社會
    化之功能，以及改善行為人潛在之危險性格，期能達成根治
    犯罪原因、預防犯罪之特別目的。是保安處分中之強制工作
    ，旨在對嚴重職業性犯罪及欠缺正確工作觀念或無正常工作
    因而犯罪者，強制其從事勞動，學習一技之長及正確之謀生
    觀念，使其日後重返社會，能適應社會生活。竊盜犯贓物犯
    保安處分條例第3條第1項規定，即係本於保安處分應受比例
    原則之規範，使保安處分之宣告，與行為人所為行為之嚴重
    性、行為人所表現之危險性及對於行為人未來行為之期待性
    相當之意旨而制定，而由法院視行為人之危險性格，決定應
    否令入勞動處所強制工作，以達預防之目的。查被告除本案
    竊盜犯行外，固另犯數起竊盜案件，然該等竊盜案件之時間
    分別均間隔3、4年以上，有前開臺灣高等法院被告前案紀錄
    表可佐，基此，尚難謂被告確有竊盜犯罪之習慣，且被告於
    本院審理時，就檢察官起訴意旨具體求刑有期徒刑1年6月部
    分，亦主動請求願受有期徒刑 1年10月之科刑範圍，以示痛
    改前非之意（見本院民國98年8月27日審判筆錄第5頁），而
    被告現年34歲，正值青壯之年，被告之母於被告羈押於臺灣
    臺北看守所時，曾前往探視，足徵被告家庭親子關係，猶仍
    健全，被告上開悔悟之舉，應可採信，則被告於將來刑滿重
    返社會時，當不致再重蹈覆轍，是本院認被告尚無諭知於刑
    之執行前，令入勞動場所強制工作之必要，附此敘明。
據上論斷，應依刑事訴訟法第 284條之1、第273條之1第1項、第
299條第1項前段、第310條之2、第454條第2項，刑法第320條第1
項、第321條第1項第3款、第354條、第47條第1項、第51條第5款
、第38條第1項第2款、第3項前段，刑法施行法第 1條之1，判決
如主文。
本案經檢察官江貞諭到庭執行職務
中    華    民    國    98    年    8     月    31    日
                  刑事第八庭    法  官  詹慶堂
上正本證明與原本無異。
如不服本判決應於收受送達後10日內向本院提出上訴書狀，並應
敘述具體理由；其未敘述上訴理由者，應於上訴期間屆滿後20日
內向本院補提理由書（均須按他造當事人之人數附繕本）「切勿
逕送上級法院」。告訴人或被害人如對於本判決不服者，應具備
理由請求檢察官上訴，其上訴期間之計算係以檢察官收受判決正
本之日期為準。
                                書記官  蔡易霖
中    華    民    國    98    年    8     月    31    日
刑法第320條
意圖為自己或第三人不法之所有，而竊取他人之動產者，為竊盜
罪，處 5 年以下有期徒刑、拘役或 5 百元以下罰金。
意圖為自己或第三人不法之利益，而竊佔他人之不動產者，依前
項之規定處斷。
前二項之未遂犯罰之。
刑法第321條
犯竊盜罪而有左列情形之一者，處六月以上、五年以下有期徒刑
：
一、於夜間侵入住宅或有人居住之建築物、船艦或隱匿其內而犯
    之者。
二、毀越門扇、牆垣或其他安全設備而犯之者。
三、攜帶兇器而犯之者。
四、結夥三人以上而犯之者。
五、乘火災、水災或其他災害之際而犯之者。
六、在車站或埠頭而犯之者。
前項之未遂犯罰之。
刑法第354條
毀棄、損壞前二條以外之他人之物或致令不堪用，足以生損害於
公眾或他人者，處2年以下有期徒刑、拘役或5百元以下罰金。


司法院資訊處製作；財團法人民間司法改革基金會備份。
